# 请教陈老师，关联方资金往来结算

提问人：wx_5dba3aa5b69b 时间：2020-12-17 11:19:00
陈老师，合并内的关联方未按照合同的期限进行货款月结，母公司提前预付子公司货款（合同规定开票后支付），这种未按照合同执行的业务有无存在什么问题

回答人：chenyiwei
提前预付的原因是什么？为子公司提供融资？
另外，该子公司是否为全资子公司？如果是非全资子公司，要关注是否存在向少数股东输送利益的问题。